【裁判字號】    97,交簡上,17
【裁判日期】    970619
【裁判案由】    過失傷害
【裁判全文】
臺灣花蓮地方法院刑事判決            97年度交簡上字第17號
上  訴  人
即  被  告  乙○○
                    （另案於花蓮看守所附設勒戒所執行）
上列上訴人即被告因過失傷害案件，不服本院花蓮簡易庭民國97
年3月31日97年度花交簡字第141號第一審判決（聲請簡易判決處
刑案號：96年度偵字第5504號），提起上訴，本院管轄第二審之
合議庭判決如下：
    主  文
上訴駁回。
    事實及理由
一、本案經本院審理結果，認第一審判決依刑法第284條第1項前
    段之過失傷害罪判處上訴人即被告乙○○拘役50日，如易科
    罰金，以新臺幣1000元折算 1日，認事用法及量刑均無不當
    ，應予維持，並引用第一審簡易判決書記載之事實、證據及
    理由。
二、另補充理由如下：
    (一)證據能力部分：被告於言詞辯論終結前，對於證人即告訴
      人甲○○警詢陳述之證據能力並未聲明異議，本院審酌其
      言詞陳述時所處之外在環境，並無違法取供之情形，認為
      適當，依刑事訴訟法第159條之5第2項、第1項之規定，其
      陳述有證據能力。
    (二)被告上訴意旨略以：其當時並未擦撞告訴人的機車，係因
      從照後鏡看到告訴人騎車倒地，沒有人停車幫忙告訴人，
      其始停車幫助她，結果她竟稱是其撞到她，又本件送臺灣
      省花東區車輛行車事故鑑定委員會鑑定，該會以未便遽予
      鑑定函覆，是被告是否即有過失，本有疑義，按罪疑唯輕
      ，應為被告有利之認定云云。然查：
      1.告訴人因被告騎乘機車由後方超車，於超車時，因過於
        靠近告訴人所騎乘之機車，導致被告機車之右側照後鏡
        擦撞告訴人之左側照後鏡，致使告訴人人車倒地因而受
        傷之事實，業據告訴人於本院審理時結證綦詳，所述內
        容亦與其於警詢時所述內容一致。
      2.被告雖於本院準備程序時供稱：其係為了幫助告訴人而
        停車，並陪同告訴人至醫院云云。惟告訴人於警詢及本
        院均明確證稱：當時係一位在旁邊餐廳用餐的先生聽到
        巨響外出察看，始將壓在伊身上的機車扶起，被告則只
        是停車在路邊看，沒有過來扶伊等語。被告亦稱當時並
        未扶告訴人，告訴人送醫後，其留在現場等警察，沒多
        久即至醫院看告訴人等語，足證被告於車禍發生後並未
        為任何幫助告訴人之行為，是其所辯係為了幫助告訴人
        而停車云云，顯與事實不符。
      3.復參以被告於警詢中供稱：「我當時於行進間，... 發
        現對方（指告訴人）好像突然不見了，我驚覺有異回頭
        看時，就發現對方已經人車倒地」、「我覺得我好像沒
        有與對方發生碰撞，我當時向前行駛時發現對方好像突
        然不見了，而我回頭看時，發現有機車倒地，我才將車
        子停下來察看的」、「我不確定我與對方有沒有擦撞而
        發生車禍，我當時只是看到有機車倒地，是基於好心才
        停車察看，後來又發覺對方受傷，而對方說是我撞到他
        的，所以我才會關心他，但是真的不確定有沒有與對方
        擦撞而發生車禍」等語，可見被告並無法確定當時並未
        擦撞告訴人。況若被告與告訴人均係正常騎乘機車行駛
        於道路上，而被告因超車而未見到告訴人所騎之機車，
        實屬正常，然被告卻於警詢中供稱其係發現告訴人突然
        不見，驚覺有異而回頭察看等語，足證被告當時應係認
        為有擦撞到告訴人機車，又立刻發現告訴人機車不見，
        故認為有異狀，始回頭察看告訴人是否出事。是告訴人
        所述係遭被告機車擦撞致發生車禍等語，應為事實。被
        告所辯未擦撞告訴人機車云云，顯係卸責之詞，不足採
        信。
      4.至被告所提臺灣省花東區車輛行車事故鑑定委員會96年
        7 月20日花東鑑字第0966101274號函，僅能證明該會以
        雙方當事人於肇事經過各執一詞，且現場未遺留任何肇
        事跡證可供參考，而未予鑑定，並不能證明被告未擦撞
        告訴人。
三、綜上所述，原審判決審酌被告未保持行車間距並注意車前狀
    況，為肇事原因，及犯罪後未能坦承犯行並與告訴人達成和
    解，及告訴人受傷程度等一切情狀，量處如主文所示之刑，
    並諭知易科罰金之折算標準，其認事用法均無不當，量刑亦
    稱妥適。被告猶執前詞，否認有過失傷害犯行而提起上訴，
    並無理由，應予以駁回。
據上論斷，應依刑事訴訟法第455條之1 第3項、第368條、第373
條，判決如主文。
本案經檢察官王怡仁到庭執行職務。
中    華    民    國    97    年    6     月    19    日
                  刑事第三庭    審判長法  官  李世華
                                      法  官  張嘉芬
                                      法  官  楊仲農
上列正本證明與原本無異。
本件不得上訴。
中    華    民    國    97    年    6     月    19    日
                                      書記官


司法院資訊處製作；財團法人民間司法改革基金會備份。
